【裁判字號】    95,訴,755
【裁判日期】    950424
【裁判案由】    毒品危害防制條例
【裁判全文】
臺灣板橋地方法院刑事判決               95年度訴字第755號
公  訴  人  臺灣板橋地方法院檢察署檢察官
被      告  甲○○
                    (現在臺灣臺北監獄臺北分監另案執行中)
上列被告因違反毒品危害防制條例案件，經檢察官提起公訴（九
十五年度毒偵字第八三三號），被告於準備程序認罪，本院以簡
式審判程序判決如下：
    主  文
甲○○施用第壹級毒品，累犯，處有期徒刑柒月，注射針筒貳支
沒收之。又施用第貳級毒品，累犯，處有期徒刑肆月，吸食器壹
組沒收之。應執行有期徒刑玖月，注射針筒貳支及吸食器壹組均
沒收之。
    事  實
一、甲○○前於民國八十九年間因施用毒品案件，經觀察、勒戒
    後認無繼續施用毒品之傾向，而於八十九年九月二十六日執
    行完畢釋放出所，並經臺灣板橋地方法院檢察署檢察官於八
    十九年九月二十七日以八十九年度毒偵字第六０五三號為不
    起訴處分確定。又因於九十四年六月間某日起至同年十月十
    日止有施用第一、二級毒品犯行，經本院於九十五年一月十
    一日以九十四年度訴字第二七八三號判處有期徒刑十月（連
    續施用第一級毒品部分）及五月（連續施用第二級毒品部分
    ），應執行有期徒刑一年二月，並於九十五年二月十三日確
    定（尚未執行完畢，故於本案尚不構成累犯）。另於九十年
    間曾因搶奪案件，經臺灣桃園地方法院以九十年度訴字第六
    五七號判處有期徒刑五月確定，並於九十一年七月十一日易
    科罰金執行完畢。詎猶不知戒除毒癮，復於前揭觀察勒戒執
    行完畢釋放後五年內之九十五年一月十二日某時許，在臺北
    縣三峽鎮○○路○段五二八號住處內，以將安非他命置入吸
    食器後以火燒烤吸入其煙霧之方式，施用第二級毒品安非他
    命一次。另於翌(十三)日十九時至二十時間之某時許，在臺北縣
    三峽鎮○○路三二九號友人邱正傑住處內，以將海洛因加水
    注入注射針筒後施打之方式，施用第一級毒品海洛因一次。
    嗣經警於同年月十四日十七時二十分許，在臺北縣三峽鎮○
    ○路三二九號前查獲甲○○，並扣得其所有之注射針筒二支
    及吸食器一組，因而查悉上情。
二、案經臺北縣政府警察局三重分局報請臺灣板橋地方法院檢察
    署檢察官偵查起訴。
    理  由
一、上揭犯罪事實，業據被告甲○○於本院準備程序時坦承不諱
    ，其於九十五年一月十四日遭查獲後所採集之尿液，經送請
    臺灣檢驗科技股份有限公司檢驗後，確呈嗎啡（施用海洛因
    後之正常代謝物）及安非他命陽性反應，有該公司濫用藥物
    尿液檢驗報告附卷可稽（毒偵字卷第四一之一頁），並有前
    揭注射針筒二支及吸食器一組扣案可資參佐，應足擔保被告
    前揭自白之真實性。其次，被告前於八十九年間因施用毒品
    案件，經觀察、勒戒後認無繼續施用毒品之傾向，而於八十
    九年九月二十六日執行完畢釋放出所，並經臺灣板橋地方法
    院檢察署檢察官於八十九年九月二十七日以八十九年度毒偵
    字第六０五三號為不起訴處分確定，有該不起訴處分書（毒
    偵字卷第四二至四三頁）及臺灣高等法院被告前案紀錄表各
    一份在卷可查，其經觀察、勒戒執行完畢後五年內，再犯本
    案施用毒品犯行事證明確，應依法予以論罪科刑。
二、核被告甲○○所為，係犯毒品危害防制條例第十條第一項之
    施用第一級毒品罪及同條第二項之施用第二級毒品罪。其因
    施用而持有第一、二級毒品之低度行為，應分別為其施用之
    高度行為所吸收，不另論罪。又其所犯前開二罪之犯罪型態
    不同，而屬構成要件不同之罪，顯係基於個別犯意所為，應
    予分論併罰。再查被告前於九十年間曾因搶奪案件，經臺灣
    桃園地方法院以九十年度訴字第六五七號判處有期徒刑五月
    確定，並於九十一年七月十一日易科罰金執行完畢，有臺灣
    高等法院被告前案紀錄表在卷可查，其受有期徒刑之執行完
    畢後五年內，再犯本案有期徒刑以上之罪，為累犯，依法加
    重其刑。爰審酌被告前曾因施用毒品案件而受觀察勒戒及刑
    之宣告後，仍不知戒除毒癮，執意再犯，非但戕害身心，亦
    危害社會秩序，兼衡其智識程度（小學畢業），及犯後坦承
    犯行，庭訊時態度良好等一切情狀，量處如主文所示之刑，
    並定其應執行之刑。扣案注射針筒二支及吸食器一組均為被
    告所有供其犯罪所用之物，業據其於審理時供述明確，爰依
    刑法第三十八條第一項第二款諭知沒收之。末查被告因於九
    十四年六月間某日起至同年十月十日止有施用第一、二級毒
    品犯行，經本院於九十五年一月十一日以九十四年度訴字第
    二七八三號判處應執行有期徒刑一年二月，並於九十五年二
    月十三日確定，有本院前開判決書（本院卷第十九至二二頁
    ）及臺灣高等法院被告前案紀錄表各一份附卷可參，此判決
    之既判力時點，應以最後事實審宣示判決時即九十五年一月
    十一日為準（最高法院三十二年度台上字第二五七八號判例
    參照）。本案起訴之犯罪事實原為被告自九十四年六月間某
    日起至九十四年一月十四日為警採尿前回溯二十六及九十六
    小時內之某時，分別連續施用第一級毒品海洛因及第二級毒
    品安非他命，惟於本院九十五年四月十日準備期日時，公訴
    檢察官業已將犯罪事實減縮為前揭犯罪事實欄所示犯罪事實
    ，基於偵查一體性之原則，公訴檢察官此項減縮應屬有效，
    而此減縮後犯罪時點既係在前開判決既判力時點之後，則本
    案應不受前案確定判決既判力所及，併此說明。
三、末按除被告所犯為死刑、無期徒刑、最輕本刑為三年以上有
    期徒刑之罪或高等法院管轄第一審案件者外，於前條第一項
    程序進行中，被告先就被訴事實為有罪之陳述時，審判長得
    告知被告簡式審判程序之旨，並聽取當事人、代理人、辯護
    人及輔佐人之意見後，裁定進行簡式審判程序，刑事訴訟法
    第二百七十三條之一第一項定有明文。查本件被告所犯施用
    第一級毒品罪之法定本刑為「六月以上五年以下有期徒刑」
    ，施用第二級毒品罪之法定本刑為「三年以下有期徒刑」，
    均非最輕本刑三年以上之罪，且被告於九十五年四月十日準
    備程序進行中，復就公訴檢察官減縮後之犯罪事實為有罪之
    陳述，經告知被告簡式審判程序之旨，被告及公訴人對於本
    件改依簡式審判程序審理亦均表示無意見，是本院合議庭即
    依前揭刑事訴訟法規定，裁定本件進行簡式審判程序，附此
    說明。
據上論斷，應依刑事訴訟法第二百九十九條第一項前段、第二百
七十三條之一第一項，毒品危害防制條例第十條第一、二項，刑
法第十一條前段、第四十七條、第五十一條第五款、第三十八條
第一項第二款，判決如主文。
本案經檢察官王家春到庭執行職務
中    華    民    國    95    年    4     月    24    日
                  刑事第八庭?法  官  楊  明  佳
上列正本證明與原本無異。
如不服本判決，應於判決送達後十日內向本院提出上訴狀（應附
繕本），上訴於臺灣高等法院。
                              書記官  黃  炎  煌
中    華    民    國    95    年    4     月    24    日
附錄法條：
毒品危害防制條例第十條
施用第一級毒品者，處六月以上五年以下有期徒刑。
施用第二級毒品者，處三年以下有期徒刑。


司法院資訊處製作；財團法人民間司法改革基金會備份。
